臺灣臺中地方法院刑事判決　　　　　　　96年度易字第5204號
公　訴　人　臺灣臺中地方法院檢察署檢察官
被　　　告　甲○○
上列被告因竊盜案件，經檢察官提起公訴（96年度偵字第23412
號），本院判決如下：
    主    文
甲○○竊盜，均累犯，各處如附表所示之刑，應執行有期徒刑壹
年拾月。
    犯罪事實
一、甲○○曾於民國（下同）九十四年九月二十六日因違反毒品
    危害防制條例案件經本院判處有期徒刑八月確定，並於九十
    五年四月三日因詐欺案件經本院台中簡易庭判處有期徒刑三
    月確定，再於九十五年七月二十四日因竊盜案件經本院判處
    有期徒刑六月確定，上開有期徒刑三月及有期徒刑六月之嗣
    經定應執行刑為有期徒刑八月確定，接續執行至九十六年二
    月八日假釋期滿，未經撤銷，視為有期徒刑執行完畢，竟仍
    不知悔改，意圖為自己不法之所有，分別於附表所示之時間
    侵入附表所示之地點，竊取附表所示之他人所有之財物，得
    手後均將竊得之物品攜往台中縣大里市○○路○段一百號之
    星際玩具店，以新台幣（下同）二千多至五千多元不等之價
    格，販賣予不知情之星際玩具店之負責人吳承奮，並將變賣
    後所得款項花用殆盡，嗣於九十六年十月二日上午十一時多
    許經中台科技大學重建工程之工地主任葉昭村發現後報警處
    理，經警循線查悉上情。
二、案經台中市警察局第五分局移送臺灣臺中地方法院檢察署檢
    察官偵查起訴。
    理    由
一、被告對於證人葉昭村、李泰杉、陳清志、江虔樟、吳承奮於
    警詢時之證述，於本院受命法官行準備程序及本院審理時均
    同意採為證據，依刑事訴訟法第一百五十九條之五之規定，
    自得採為證據，合先敘明。
二、上揭事實，業據被告於偵審中坦承不諱，核與證人葉昭村、
    李泰杉、陳清志、江虔樟、吳承奮於警詢中指訴之情節相符
    ，並有贓物認領保管單三紙、產品讓渡書二份、照片二幀附
    卷可憑，堪認被告自白與事實相符，犯行洵堪認定，依法應
    予論科。
三、核被告所為係犯刑法第三百二十條第一項之普通竊盜罪。查
    被告曾於九十四年九月二十六日因違反毒品危害防制條例案
    件經本院判處有期徒刑八月確定，並於九十五年四月三日因
    詐欺案件經本院台中簡易庭判處有期徒刑三月確定，再於九
    十五年九月十二日因竊盜案件經本院台中簡易庭判處有期徒
    刑六月確定，上開有期徒刑三月及有期徒刑六月之嗣經定應
    執行刑為有期徒刑八月確定，接續執行至九十六年二月八日
    假釋縮刑期滿，未經撤銷，視為有期徒刑執行完畢，有台灣
    高等法院被告前案紀錄表一份在卷可憑，其均於有期徒刑執
    行完畢後五年之內再故意犯有期徒刑以上之罪，依法均加重
    其刑。被告先後四次犯行，犯意各別，行為互殊，應予分論
    併罰。爰審酌被告曾有一次竊盜之前科紀錄，本次竊盜之所
    得不多，犯後被告業經坦承犯行，並供出贓物來源，因而尋
    獲贓物，犯後態度良好等一切情狀，認公訴人具體求刑有期
    徒刑二年，應屬過重，爰量處如主文所示之刑，並定應執行
    刑。復查被告於本案案發前曾於九十四年十月二十九日竊取
    他人所有之機車及於同日竊取他人所有放置於公園內之皮包
    一只（經本院認定為連續犯行），有本院九十五年易字第一
    四三三號判決一份在卷可憑，此外並無其他竊盜之前科素行
    ，有台灣高等法院被告前案紀錄表一份在卷可憑，公訴人認
    被告於本案案發前有多次（指一次以上）之竊盜前科紀錄乙
    節，自有未合，本院審酌本案被告竊盜犯行距離上次行竊時
    間已相隔約二年之久，且依其行竊之手段判斷，應非審慎計
    劃，且所得不多，難認其係以行竊為生，亦無法證明其有犯
    罪之習慣，公訴人所請併諭知被告令入勞動場所強制工作部
    分，為無理由，因而不併為保安處分之諭知，附此敘明。
四、按所謂未發覺，乃指犯罪事實未為有偵查犯罪職權之公務員
    所發覺，或犯罪事實雖已發覺，而犯人為誰尚不知者而言。
    但此所謂之發覺犯罪事實，只須有偵查犯罪職權之公務員，
    已知該犯罪事實之梗概為已足，無須確知該犯罪事實之真實
    內容為必要，而所知之人亦僅須知其有犯罪嫌疑即為犯罪業
    已發覺，不以確定其人為該犯罪之真兇無訛為必要，最高法
    院八十五年台上字第三七八八號著有判決可參。經查：本案
    被告係因星際玩具店負責人吳承奮懷疑被告甲○○所出售之
    物品為贓物而主動告知員警，員警經追查懷疑被告甲○○有
    竊取中台科技大學內之物品而查獲，業據本案承辦員警之一
    即證人翁永奇到庭結證明確，是以被告於警方合理懷疑其為
    犯罪人後，始經策動其到案指認贓物，並供出竊取之時間，
    自與自首之要件不合，亦附此敘明。
據上論斷，應依刑事訴訟法第二百九十九條第一項前段，刑法第
三百二十條第一項、第四十七條第一項、第五十一條第五款，判
決如主文。
本案經檢察官乙○○到庭執行職務。
中　　華　　民　　國　　96　　年　　11　　月　　21 　日
                  刑事第七庭    法  官  陳如玲
上正本證明與原本無異。
如不服本判決，應於收受送達後10日內向本院提出上訴書狀（應
敘述具體理由並附繕本）。
上訴書狀如未敘述理由，應於上訴期間屆滿後20日內補提理由書
於本院。
                                書記官  童淑芬
中　　華　　民　　國　　96　　年　　11　　月　　21 　日
附錄論罪科刑法條
中華民國刑法第320條
（普通竊盜罪、竊佔罪）
意圖為自己或第三人不法之所有，而竊取他人之動產者，為竊盜
罪，處 5 年以下有期徒刑、拘役或 5 百元以下罰金。
意圖為自己或第三人不法之利益，而竊佔他人之不動產者，依前
項之規定處斷。
前二項之未遂犯罰之。
附表：
┌──┬───────┬───────┬───────┬───────┐
│    │              │              │              │              │
│編號│   犯罪時間   │  犯罪地點    │ 竊取之物品   │  判決之刑度  │
├──┼───────┼───────┼───────┼───────┤
│  １│  96年9月24日 │ 台中市北屯   │該校所有之液晶│累犯，處有期徒│
│    │  下午3時許   │ 子巷11號   │顯示器1台     │刑五月        │
│    │              │ 台科技大學   │              │              │
│    │              │ 以下均簡稱   │              │              │
│    │              │ 校）質能樓   │              │              │
│    │              │ 室           │              │              │
├──┼───────┼───────┼───────┼───────┤
│  ２│  96年9月29日 │ 該校更新樓   │該校所有之電腦│累犯，處有期徒│
│    │  下午4時許   │ 室           │主機含螢幕1台 │刑六月        │
│    │              │              │              │              │
├──┼───────┼───────┼───────┼───────┤
│    │              │              │              │              │
│  ３│  96年9月30日 │ 該校質能樓教 │該校所有之電腦│累犯，處有期  │
│    │  下午5時許   │ 室           │主機含螢幕1台 │徒刑七月      │
│    │              │              │              │              │
├──┼───────┼───────┼───────┼───────┤
│    │              │              │              │              │
│  ４│  96年10月2日 │該校更新樓教室│該校所有之液晶│累犯，處有期  │
│    │  上午9時至10 │              │顯示器1台     │徒刑八月      │
│    │  時之間某時  │              │              │              │
│    │              │              │              │              │
└──┴───────┴───────┴───────┴───────┘
